【裁判字號】    88,易,4429
【裁判日期】    890208
【裁判案由】    竊盜等
【裁判全文】
臺灣板橋地方法院刑事判決                        八十八年度易字第四四二九號
    公  訴  人  臺灣板橋地方法院檢察署檢察官
    被      告  甲○○
右列被告因竊盜等案件，經檢察官提起公訴（八十八年度偵字第二一六一一號），本
院判決如左：
    主  文
甲○○連續行使變造特許證，足以生損害於公眾及他人，累犯，處有期徒刑肆月，如
易科罰金，以參佰元折算壹日。
扣案之乙○○之○八二六○九號營業小客車駕駛人登記證上之甲○○之相片壹張沒收
。
    事  實
一、甲○○於民國（下同）八十五年間，分別因詐欺罪及侵占罪，經本院判處有期徒
    刑七月及八月，定應執行刑一年，於八十六年七月二十九日執行完畢，猶不知悔
    改。於八十八年九月十三日十時許，至臺北縣土城市○○路二十四號友人乙○○
    住處，見有一張乙○○之○八二六○九號營業小客車駕駛人登記證影本（起訴書
    誤載為正本）棄置於垃圾桶內，甲○○因有前科致其原有之營業小客車駕駛人登
    記證遭註銷，其為能開計程車維持家計，乃撿拾該登記證影本放置身上，於同日
    下午二時許，在台北縣土城市○○路○段郵局前，在該影本上貼上自己之相片後
    ，基於概括犯意，將之置於其所有之Ｔ４－０８０號計程車右前置物臺上營業，
    而連續行使該營業登記證，足以生損害於乙○○及汽、機車監理機關關於營業小
    客車駕駛人及車籍管理之正確性，迄八十八年九月十八日凌晨一時許，於台北市
    ○○街二二七巷口為警查獲，並扣得該登記證影本一張。
二、案經臺北市政府警察局中山分局報告台灣板橋地方法院檢察署檢察官偵查起訴。
    理  由
一、訊據被告甲○○對於右揭事實坦承不諱，核與乙○○指訴之情節相符，復有乙○
    ○之上開營業小客車駕駛人登記證影本與變造之營業小客車駕駛人登記證影本各
    一份附卷可稽。又影本與原本具有相同之效用，被告在該登記證影本上貼上自己
    之相片，與變造原本並無二致，被告於變造後再持以行使，足以生損害於乙○○
    及汽、機車監理機關關於營業小客車駕駛人及車籍管理之正確性，所為係犯刑法
    第二百十六條、第二百十二條之行使變造特許證罪。其先後多次行使犯行，時間
    緊接，構成要件相同，顯係基於概括犯意所為，應論以連續犯一罪，並加重其刑
    。公訴人漏未論以連續犯，尚有誤會，應予補充。又其變造之低度行為為行使之
    高度行為所吸收，不另論罪。雖認被告係竊取乙○○所有之營業登記證後再加以
    影印換貼照片，因認被告另涉有竊盜犯嫌云云。訊據被告堅決否認竊取該登記證
    ，辯稱係於乙○○住處垃圾桶內發現該登記證影本，認為係乙○○所棄置而予以
    撿拾，並無不法所有意圖等語。經查：乙○○於本院審理時證稱其妻子有說要去
    影印登記證存底，怕原來正本會遺失等語。另證人即乙○○之妻子曾碧玉到庭證
    稱，因乙○○以前曾遺失一次登記證，故曾將登記證影印存底，後來經過很久，
    認為不需要了，所以將影本丟棄等詞。依證人之證詞，被告確實係於乙○○住處
    之垃圾桶內撿拾登記證影本，雖該影本仍置於乙○○之實力支配之下，然被告主
    觀上係認為該影本為乙○○所丟棄，並無不法所有意圖，故不能論以竊盜罪。
    而公訴人以此部分與前揭有罪部分有方法、結果之牽連關係，為裁判上一罪，故
    不另為無罪之諭知。被告有如事實欄所載之前科執行情形，其於前案有期徒刑執
    行完畢後，五年內再犯有期徒刑以上刑之本罪，為累犯，依法遞行加重其刑。爰
    審酌被告因為能駕駛計程車維持家計，一時失慮而為此犯行，尚有可原諒之處，
    所生危害及犯罪後態度等一切情狀，量處如主文所示之刑，並諭知易科罰金之折
    算標準。
三、扣案之乙○○之○八二六○九號營業小客車駕駛人登記證上之被告之相片一張為
    被告所有供犯罪所用之物，依法宣告沒收。
四、據上論斷，應依刑事訴訟法第二百九十九條第一項前段，刑法第五十六條、第二
    百十六條、第二百十二條、第四十七條、第四十一條、第三十八條第一項第二款
    ，罰金罰鍰提高標準條例第一條前段、第二條，判決如主文。
本案經檢察官黃和村到庭執行職務。
中      華      民      國      八十九      年     二     月     八     日
                                      臺灣板橋地方法院刑事第六庭
                                          法  官    曾  正  龍
右正本證明與原本無異。
如不服本判決，應於判決送達後十日內向本院提出上訴狀 。
                                          書記官    吳  玉  華
中      華      民      國      八十九      年     二     月    十一    日
附錄本案論罪法條
刑法第二百十二條
偽造、變造護照、旅券、免許證、特許證及關於品行、能力、服務或其他相類之證書
、介紹書，足以生損害於公眾或他人者，處一年以下有期徒刑，拘役或三百元以下罰
金。
刑法第二百十六條
行使第二百十條至第二百十五條之文書者，依偽造、變造文書或登載不實事項或使登
載不實事項之規定處斷。


司法院資訊處製作；財團法人民間司法改革基金會備份。
